【裁判字號】    96,審訴,1127
【裁判日期】    970430
【裁判案由】    毒品危害防制條例
【裁判全文】
臺灣桃園地方法院刑事判決            96年度審訴字第1127號
公  訴  人  臺灣桃園地方法院檢察署檢察官
被      告  甲○○
指定辯護人  本院公設辯護人  林銘宏
上列被告因違反毒品危害防制條例案件，經檢察官提起公訴（96
年度毒偵字第4611號），嗣被告於準備程序進行中為有罪之陳述
，經本院合議庭裁定由受命法官獨任進行簡式審判程序後，聲請
改依協商程序而為判決，本院判決如下：
    主  文
甲○○施用第一級毒品，累犯，處有期徒刑捌月又拾伍日，扣案
之海洛因壹包連同包裝袋壹只（毛重零點捌貳公克，因鑑驗使用
零點零貳公克）、海洛因殘渣袋壹只均沒收銷燬之，削尖吸管瓢
器壹支沒收；又施用第二級毒品，累犯，處有期徒刑陸月又拾伍
日，扣案之安非他命殘渣袋壹只沒收銷燬之，安非他命吸食器壹
組、玻璃球吸食器壹個均沒收。應執行有期徒刑壹年貳月，扣案
之海洛因壹包連同包裝袋壹只（毛重零點捌貳公克，因鑑驗使用
零點零貳公克）、海洛因殘渣袋壹只、安非他命殘渣袋壹只均沒
收銷燬之，削尖吸管瓢器壹支、安非他命吸食器壹組、玻璃球吸
食器壹個均沒收。
    事實及理由
一、本件被告所犯係死刑、無期徒刑或最輕本刑為3 年以上有期
    徒刑以外之罪，其於準備程序中就被訴事實為有罪之陳述，
    經本院告知簡式審判程序之旨，並聽取公訴人、被告及辯護
    人之意見後，爰依刑事訴訟法第273 條之1 第1 項規定合議
    裁定由受命法官獨任進行簡式審判程序。
二、被告甲○○前有違反毒品危害防制條例、竊盜、贓物等前科
    ，其中曾受下列罪刑宣告及刑之執行完畢情形：
  (一)於民國91年間，因違反毒品危害防制條例案件，經本院以91
    年度訴字第1752號判決判處應執行有期徒刑1 年2 月（其中
    連續轉讓第二級毒品部分判處有期徒刑1 年、持有第一級毒
    品部分判處有期徒刑4 月），提起上訴後，經臺灣高等法院
    以92年度上訴字第1131號判決上訴駁回確定。
  (二)又於92年間，因違反毒品危害防制條例案件，經本院以92年
    度壢簡字第79號判決判處有期徒刑4 月確定。
  (三)前揭(一)、(二)所示罪刑，嗣經本院以93年度聲字第861 號裁定
    應執行有期徒刑1 年6 月確定。
  (四)復於93年間，因贓物案件，經本院以93年度簡字第279 號判
    決判處有期徒刑6 月確定。
  (五)另於93年間，因違反毒品危害防制條例案件，經臺灣新竹地
    方法院以93年度訴字第523 號判決判處應執行有期徒刑1 年
    5 月確定（其中施用第一級毒品部分判處有期徒刑8 月、連
    續施用第二級毒品部分判處有期徒刑6 月）。
  (六)前揭(四)、(五)所示罪刑，嗣經臺灣新竹地方法院以94年度聲字
    第133 號裁定應執行有期徒刑1 年5 月確定，與上開(三)所示
    有期徒刑1 年6 月接續執行，刑期自93年3 月7 日起算，甫
    於95年11月25日因縮短刑期執畢出監（構成累犯）。
三、另被告曾於88年間，因施用毒品案件，經本院以88年度毒聲
    字第4837號裁定送觀察、勒戒後，因無繼續施用毒品傾向，
    於88年9 月17日釋放出所，經臺灣桃園地方法院檢察署檢察
    官於同日以88年度偵字第13542 號為不起訴處分確定。又於
    91年間，因施用毒品案件，經本院以91年度毒聲字第2986號
    裁定送觀察、勒戒後，因有繼續施用毒品傾向，再經本院以
    91年度毒聲字第3302號裁定令入戒治處所施以強制戒治，嗣
    因強制戒治屆滿3 月，其成效經評定合格，經本院以92年度
    毒聲字第1342號裁定停止戒治，所餘戒治期間付保護管束，
    惟於停止戒治期間因違反保護管束應遵守事項情節重大，經
    本院以92年度毒聲字第2939號裁定撤銷停止戒治，再入戒治
    處所施以強制戒治，嗣於93年1 月9 日因法律修正報結，本
    次施用毒品並經本院以92年度壢簡字第79號判決判處有期徒
    刑4 月確定。又5 年內之93年間，因施用毒品案件，經本院
    以93年度訴字第523 號判決判處應執行有期徒刑1 年。詎仍
    未戒除毒癮，明知海洛因、安非他命為毒品危害防制條例第
    2 條第2 第1 款、第2 款所規定之第一級毒品、第二級毒品
    ，不得施用、持有，竟分別基於施用第一級毒品海洛因、第
    二級毒品安非他命之犯意，於96年8 月24日下午某時，在桃
    園縣楊梅鎮○○○街23號租屋處，施用安非他命1 次，另於
    96年8 月27日某時，在上址，以將海洛因捲入香煙內吸食之
    方式施用海洛因1 次，嗣為警於同年月27日14時30分許，在
    上址查獲，並扣得其所有之海洛因1 包連同包裝袋1 只（毛
    重0.82公克，因鑑驗使用0.02公克）、海洛因殘渣袋1 個、
    安非他命殘渣袋1 個，及其所有供（但非專供）施用第一級
    毒品海洛因所用之削尖吸管瓢器1 支、供（但非專供）施用
    第二級毒品安非他命所用之安非他命吸食器1 組、玻璃球吸
    食器1 個，及與本案無關之電子磅秤1 台。案經桃園縣政府
    警察局楊梅分局報告臺灣桃園地方法院檢察署檢察官偵查後
    起訴。
四、證據名稱：
  (一)被告於本院準備程序中之自白。
  (二)台灣檢驗科技股份有限公司濫用藥物檢驗報告暨桃園縣政府
    警察局楊梅分局被採尿人姓名編號對照表、台灣檢驗科技股
    份有限公司濫用藥物檢驗報告、桃園縣政府警察局楊梅分局
    搜索扣押筆錄、扣押物品目錄表各1 紙附卷可稽。
  (三)海洛因1 包連同包裝袋1 只（毛重0.82公克，因鑑驗使用0.
    02公克）、海洛因殘渣袋1 只、安非他命殘渣袋1 只、削尖
    吸管瓢器1 支、安非他命吸食器1 組、玻璃球吸食器1 個扣
    案可資佐證。
五、本件經檢察官與被告於審判外達成協商之合意且被告已認罪
    ，其合意內容為：就其施用第一級毒品部分，被告願受科刑
    範圍為有期徒刑8 月又15日，就其施用第二級毒品部分，被
    告願受科刑範圍為有期徒刑6 月又15日，應執行有期徒刑1
    年2 月。經查，上開協商合意並無刑事訴訟法第455 條之4
    第1 項所列情形之一，檢察官聲請改依協商程序而為判決，
    本院爰不經言詞辯論，於協商合意範圍內為協商判決，合予
    敘明。
六、扣案之白色粉末1 包（毛重0.82公克）經送台灣檢驗科技股
    份有限公司鑑定結果，確含有海洛因成分，有台灣檢驗科技
    股份有限公司濫用藥物檢驗報告1紙在卷可稽，應依毒品危
    害防制條例第18條第1 項前段規定，沒收銷燬之；包裹第一
    級毒品海洛因之包裝袋與前開毒品無從完全剝離，併依毒品
    危害防制條例第18條第1 項前段規定，沒收銷燬之。另扣案
    之海洛因殘渣袋1 只、安非他命殘渣袋1 只，係用以包裹第
    一級毒品海洛因、第二級毒品安非他命之包裝袋，而海洛因
    、安非他命已經被告施用殆盡，且被告施用該等物尿液中驗
    出鴉片類陽性、安非他命類陽性反應，被告復自白施用海洛
    因、安非他命，俱如前述，足見塑膠袋係殘留有毒品海洛因
    、安非他命，應依毒品危害防制條例第18條第1 項前段規定
    ，均沒收銷燬之。另扣案之削尖吸管瓢器1 支、安非他命吸
    食器1 組、玻璃球吸食器1 個，均為被告所用供（但非專供
    ）其施用第一級毒品海洛因、第二級毒品安非他命所用之器
    具，經被告供明在卷，應依刑法第38條第1 項第2 款規定，
    均宣告沒收。至電子磅秤1 台與本案無關，本院不予宣告沒
    收。
八、應適用之法條：刑事訴訟法第273 條之1 第1 項、第455 條
    之4 第2 項、第455 條之8 ，毒品危害防制條例第10條第1
    項、第2 項、第18條第1 項前段，刑法第11條前段、第47條
    第1 項、第51條第5 款、第38條第1 項第2 款。
九、本判決除有刑事訴訟法第455 條之4 第1 項第1 款、第2 款
    、第4 款、第6 款、第7 款所定情形之一，或違反同條第2
    項規定者外，不得上訴。
十、如不服本件判決，得自收受判決送達之日起10日內，向本院
    提出上訴書狀，上訴於第二審法院。
本案經檢察官鄭堤升到庭執行職務。
中    華    民    國    97    年    4     月    30    日
                  刑事庭    法  官  徐  培  元
以上正本證明與原本無異。
                            書記官  楊  美  慧
中    華    民    國    97    年    4     月    30    日
附錄本件論罪科刑法條：
毒品危害防制條例第10條
施用第一級毒品者，處六月以上五年以下有期徒刑。
施用第二級毒品者，處三年以下有期徒刑。


司法院資訊處製作；財團法人民間司法改革基金會備份。
